<!DOCTYPE html PUBLIC "-//W3C//DTD XHTML 1.0 Transitional//EN" "http://www.w3.org/TR/xhtml1/DTD/xhtml1-transitional.dtd">
<html xmlns="http://www.w3.org/1999/xhtml">
<head>
	<meta http-equiv="Content-Type" content="text/html; charset=iso-8859-1" />
	<title>Ymmärrä suomea</title>
	<style type="text/css" media="all">@import "css/styles.css";</style>
	<script type="text/javascript" src="swfobject.js"></script>
</head>
<body class="font-medium">
	<div id="main-wrapper">
		<div id="topbar"></div>
		<div id="main-menu">
			<table cellspacing="0" cellpadding="0" border="0" class="add-links"><tr>
				<td class="item"><img class="raquo" src="i/raquo.gif" alt="" height="7" width="4" /><a href="/ymmarra/index.php?moduli=sanakirja">Sanakirja</a></td>
				<td class="item"><img class="raquo" src="i/raquo.gif" alt="" height="7" width="4" /><a href="/ymmarra/index.php?moduli=verbit">Verbiluettelo</a></td>
				<td class="item"><img class="raquo" src="i/raquo.gif" alt="" height="7" width="4" /><a href="/ymmarra/index.php?moduli=kielioppi">Kielioppi</a></td>
			</tr></table>
			<table cellspacing="0" cellpadding="0" border="0"><tr>
				<td class="item"><img class="raquo" src="i/raquo.gif" alt="" height="7" width="4" /><a href="/ymmarra/index.php">Etusivu</a></td>
				<td class="item"><img class="raquo" src="i/raquo.gif" alt="" height="7" width="4" /><a href="/ymmarra/index.php?moduli=tekstit">Lukutekstit</a></td>
			</tr></table>
		</div>
		<div id="content">
			<table cellspacing="0" cellpadding="0" border="0" id="content-wrapper"><tr>
				<td>
					<div id="left-menu">
												<div class="header-verb"><span>Verbit</span></div>
						<div class="menu">
								<div class="init"><a href="/ymmarra/index.php?moduli=verbit&kirjain=a">A</a></div>
								<div class="init"><a href="/ymmarra/index.php?moduli=verbit&kirjain=e">E</a></div>
								<div class="init"><a href="/ymmarra/index.php?moduli=verbit&kirjain=h">H</a></div>
								<div class="init"><a href="/ymmarra/index.php?moduli=verbit&kirjain=i">I</a></div>
								<div class="init"><a href="/ymmarra/index.php?moduli=verbit&kirjain=j">J</a></div>
								<div class="init"><a href="/ymmarra/index.php?moduli=verbit&kirjain=k">K</a></div>
								<div class="init"><a href="/ymmarra/index.php?moduli=verbit&kirjain=l">L</a></div>
								<div class="init"><a href="/ymmarra/index.php?moduli=verbit&kirjain=m">M</a></div>
								<div class="init"><a href="/ymmarra/index.php?moduli=verbit&kirjain=n">N</a></div>
								<div class="init"><a href="/ymmarra/index.php?moduli=verbit&kirjain=o">O</a></div>
								<div class="init"><a href="/ymmarra/index.php?moduli=verbit&kirjain=p">P</a></div>
								<div class="init"><a href="/ymmarra/index.php?moduli=verbit&kirjain=r">R</a></div>
								<div class="init"><a href="/ymmarra/index.php?moduli=verbit&kirjain=s">S</a></div>
								<div class="init"><a href="/ymmarra/index.php?moduli=verbit&kirjain=t">T</a></div>
								<div class="init"><a href="/ymmarra/index.php?moduli=verbit&kirjain=u">U</a></div>
								<div class="init"><a href="/ymmarra/index.php?moduli=verbit&kirjain=v">V</a></div>
								<div class="init"><a href="/ymmarra/index.php?moduli=verbit&kirjain=y">Y</a></div>
								<div class="init"><a href="/ymmarra/index.php?moduli=verbit&kirjain=Ä">Ä</a></div>
						</div>					</div>
				</td>
				<td>
					<div id="main-content">
						<div id="path">
							<a href=".">Etusivu</a> &gt; <a href="/ymmarra/index.php?moduli=verbit&kirjain=A">A</a>						</div>
													<h1>ALENTAA</h1>
						<table cellspacing="0" cellpadding="0" border="0">
							<tr>
								<td colspan="2" style="padding-bottom:10px;"><strong>Aktiivin indikatiivi</strong></td>
							</tr>
							<tr>
								<td><pre>PREESENS                   
minä     alennan           
sinä     alennat           
hän      alentaa           
me       alennamme         
te       alennatte         
he       alentavat         

PASSIIVI
         alennetaan        

IMPERFEKTI                 
         alensin           
         alensit           
         alensi            
         alensimme         
         alensitte         
         alensivat         

PASSIIVI
         alennettiin       

PERFEKTI
olen     alentanut         
olet     alentanut         
on       alentanut         
olemme   alentaneet        
olette   alentaneet        
ovat     alentaneet        

PASSIIVI
on       alennettu         

PLUSKVAMPERFEKTI
olin     alentanut         
olit     alentanut         
oli      alentanut         
olimme   alentaneet        
olitte   alentaneet        
olivat   alentaneet        

PASSIIVI
oli      alennettu         
</pre></td>
								<td>&nbsp;&nbsp;&nbsp;</td>
								<td><pre>  KIELTOMUOTO
  en        alenna
  et        alenna
  ei        alenna
  emme      alenna
  ette      alenna
  eivät     alenna


  ei        alenneta

   
  en        alentanut
  et        alentanut
  ei        alentanut
  emme      alentaneet
  ette      alentaneet
  eivät     alentaneet


  ei        alennettu


  en    ole alentanut
  et    ole alentanut
  ei    ole alentanut
  emme  ole alentaneet
  ette  ole alentaneet
  eivät ole alentaneet


  ei    ole alennettu


  en    ollut  alentanut
  et    ollut  alentanut
  ei    ollut  alentanut
  emme  olleet alentaneet
  ette  olleet alentaneet
  eivät olleet alentaneet


  ei    ollut  alennettu
</pre></td>
							</tr>
						</table>
						<table cellspacing="0" cellpadding="0" border="0">
							<tr>
								<td colspan="2" style="padding-bottom:10px;"><strong>Aktiivin konditionaali</strong></td>
							</tr>
							<tr>
								<td><pre>PREESENS
minä     alentaisin        
sinä     alentaisit        
hän      alentaisi         
me       alentaisimme      
te       alentaisitte      
he       alentaisivat      

PASSIIVI
         alennettaisiin    

PERFEKTI
olisin   alentanut         
olisit   alentanut         
olisi    alentanut         
olisimme alentaneet        
olisitte alentaneet        
olisivat alentaneet        

PASSIIVI
olisi    alennettu         
</pre></td>
								<td>&nbsp;&nbsp;&nbsp;</td>
								<td><pre> 
  en        alentaisi
  et        alentaisi
  ei        alentaisi
  emme      alentaisi
  ette      alentaisi
  eivät     alentaisi


  ei        alennettaisi


  en    olisi  alentanut
  et    olisi  alentanut
  ei    olisi  alentanut
  emme  olisi  alentaneet
  ette  olisi  alentaneet
  eivät olisi  alentaneet


  ei    olisi  alennettu
</pre></td>
							</tr>
						</table>
						<table cellspacing="0" cellpadding="0" border="0">
							<tr>
								<td colspan="2" style="padding-bottom:10px;"><strong>Aktiivin potentiaali</strong></td>
							</tr>
							<tr>
								<td><pre>PREESENS
minä     alentanen         
sinä     alentanet         
hän      alentanee         
me       alentanemme       
te       alentanette       
he       alentanevat       

PASSIIVI
         alennettaneen     

PERFEKTI
lienen   alentanut         
lienet   alentanut         
lienee   alentanut         
lienemme alentaneet        
lienette alentaneet        
lienevät alentaneet        

PASSIIVI
lienee   alennettu         
</pre></td>
								<td>&nbsp;&nbsp;&nbsp;</td>
								<td><pre> 
  en        alentane
  et        alentane
  ei        alentane
  emme      alentane
  ette      alentane
  eivät     alentane


  ei        alennettane


  en    liene  alentanut
  et    liene  alentanut
  ei    liene  alentanut
  emme  liene  alentaneet
  ette  liene  alentaneet
  eivät liene  alentaneet


  ei    liene  alennettu
</pre></td>
							</tr>
						</table>
						<table cellspacing="0" cellpadding="0" border="0">
							<tr>
								<td colspan="2" style="padding-bottom:10px;"><strong>Aktiivin imperatiivi</strong></td>
							</tr>
							<tr>
								<td><pre>PREESENS

(sinä)   alenna            
(hän)    alentakoon        
(me)     alentakaamme      
(te)     alentakaa         
(he)     alentakoot        

PASSIIVI
         alennettakoon     

PERFEKTI

ole      alentanut         
olkoon   alentanut         
olkaamme alentaneet        
olkaa    alentaneet        
olkoot   alentaneet        

PASSIIVI

olkoon   alennettu         
</pre></td>
								<td>&nbsp;&nbsp;&nbsp;</td>
								<td><pre> 

  älä       alenna 
  älköön    alentako
  älkäämme  alentako
  älkää     alentako
  älkööt    alentako


  älköön    alennettako



  älä      ole  alentanut
  älköön   olko alentanut
  älkäämme olko alentaneet
  älkää    olko alentaneet
  älkööt   olko alentaneet



  älköön   olko alennettu
</pre></td>
							</tr>
						</table>
						<table cellspacing="0" cellpadding="0" border="0">
							<tr>
								<td colspan="2" style="padding-bottom:10px;"><strong>Verbin nominaalimuodot</strong></td>
							</tr>
							<tr>
								<td><pre>I INFINITIIVI              

Lyhyempi muoto:            
         alentaa           

Pitempi muoto:             
         alentaakseni      
         alentaaksesi
         alentaakseen
         alentaaksemme
         alentaaksenne
         alentaakseen

III  INFINITIIVI           

inessiivi    alentamassa   
elatiivi     alentamasta   
illatiivi    alentamaan    
adessiivi    alentamalla
abessiivi    alentamatta   
instruktiivi alentaman     
                           
Passiivi
instruktiivi alennettaman  
                           
                           
</pre></td>
								<td>&nbsp;&nbsp;&nbsp;</td>
								<td><pre>  II INFINITIIVI

  inessiivi     alentaessa 
  instruktiivi  alentaen 

  Passiivi
  inessiivi     alennettaessa






  IV INFINITIIVI

  nominatiivi   alentaminen
  partitiivi    alentamista
     

  I PARTISIIPPI
  aktiivi       alentava
  passiivi      alennettava

  II PARTISIIPPI
  aktiivi       alentanut
  passiivi      alennettu
</pre></td>
							</tr>
						</table>

					</div>
				</td>
			</tr></table>		</div>
		<div id="footer"><a href="http://www.oph.fi/"><img src="i/oph_logo_ymmarrasuomea.gif" width="157" height="35" alt="OPH" /></a></div>
	</div>
</body>
</html>
